【裁判字號】    92,交抗,803
【裁判日期】    921009
【裁判案由】    聲明異議
【裁判全文】
臺灣高等法院臺中分院刑事裁定                    九十二年度交抗字第八○三號
    抗  告  人
    即受處分人  甲○○
右列抗告人因違反道路交通管理處罰條例聲明異議案件，不服臺灣彰化地方法院中華
民國九十二年九月三日所為裁定（九十二年度交聲字第三七五號）提起抗告，本院裁
定如左：
      主  文
抗告駁回。
      理  由
一、原審法院裁定意旨以：(一)原處分機關以，受處分人即異議人甲○○駕駛彰化汽車
    客運股份有限公司所有車號ＦＳ─五四一號營業用大客車，於九十二年六月二十
    七日十時三十分許，在彰化縣伸港鄉○○路「汽車併排臨時停車」違規，經彰化
    縣警察局和美分局警員以彰警交字第Ｉ00000000號違規通知單舉發在案
    ，爰依道路交通管理處罰條例第五十五條第一項第四款之規定，處汽車駕駛人新
    臺幣（下同）六百元之罰鍰。受處分人甲○○則以：伸港鄉○○路新美百貨前設
    有公車招呼站，專供公車停靠之用，因小車逆向停車佔用，違反公車招呼站十公
    尺內禁停及不依順行之方向停車，警員卻寬容未取締，又公車為大眾運輸工具，
    旨在為大眾在服務，因異議人休息時間有限，只是下車迅速買個魯肉飯到車站吃
    ，並不是下車去吃飯，即遭併排臨時停車舉發，實屬過苛，有欠公平，為此依法
    聲明異議云云。(二)按汽車駕駛人，併排臨時停車者，處三百元以上六百元以下罰
    鍰，道路交通管理處罰條例第五十五條第一項第四款定有明文，又依「違反道路
    交通管理事件統一裁罰標準表」之規定，汽車駕駛人有前述違規情節者，應逕予
    裁處最高額即六百元之罰鍰。再按「臨時停車」，係指車輛因上、下人、客，裝
    卸物品，其引擎未熄火，停止時間未滿三分鐘，保持立即行駛之狀態；「停車」
    ，則指車輛停放於道路兩側或停車場所，而不立即行駛者，道路交通管理處罰條
    例第三條第九款、第十款分別規定甚明。(三)經查：彰化縣警察局和美分局以九十
    二年七月十五日和警交裁字第０九二００二二七七九號函文說明本件取締經過如
    下：「受處分人於前述違規時、地，臨時將車停放於道路中，與他車併排停靠，
    至對面車道旁購買魯肉飯，以致造成交通受阻，嚴重影響來往人車行的安全，適
    有本分局執勒員警巡經該路段發現，並在該普營大客車前疏導交通秩序約數分鐘
    ，受處分人才姍姍來遲」等語，查受處分人具狀陳述之意旨並不否認其併排臨時
    停車，且坦承其有下車買魯肉飯之事實，應認取締報告之說明與實情相符，其「
    併排停車」之違規情節堪以認定，受處分人所辯其下車買魯肉飯等情，非可作為
    阻卻違法之事由，從而執勒員警依法舉發，並無不當。至於其他車輛停車有無違
    規，及警方是否依法舉發，與本件違規事件之認定應分別以觀，殆不以旁邊車輛
    合法停放為其前提。綜上，本件受處分人併排停車之違規事實至為明確，原處分
    機關據以援引上開規定，裁處罰鍰六百元整，於法有據。本件異議為無理由，應
    予駁回等語。
二、本院經核閱本件卷証，原審裁定尚無不合，抗告意旨猶以伊僅臨時將車停放與他
    車併排停靠，至對面車道旁購買魯肉飯，即急速上車，並無造成交通受阻，也未
    嚴重影響來往人車行的安全云云，而不服原裁定，顯非可取，本件抗告，並無理
    由，應予駁回。
四、據上論斷，應依道路交通案件處理辦法第二十六條、刑事訴訟法第四百十二條，
    裁定如主文。
中      華      民      國     九十二    年      十      月     九      日
             臺灣高等法院臺中分院刑事第四庭
                                         審判長法  官  洪  耀  宗
                                               法  官  劉  登  俊
                                               法  官  蕭  錦  鍾
右正本證明與原本無異。
不得再抗告。
                                               書記官  蘇  昭  文
中      華      民      國    九十二     年      十      月    十三     日
                                                                        Ｆ


司法院資訊處製作；財團法人民間司法改革基金會備份。
